【裁判字號】    89,重訴,387
【裁判日期】    891213
【裁判案由】    損害賠償
【裁判全文】
臺灣臺中地方法院民事判決  八十九年重訴字第三八七號
    原      告  甲○○
    訴訟代理人  黃佩韻  律師
    被      告  乙○○        .
    被      告  謝武奮        .
               現更名為謝武.
右當事人間請求損害賠償事件，由本院刑事庭移送前來（八十九年度附民字第一００
號），本院判決如左：
    主      文
被告應連帶給付原告新台幣貳仟壹佰肆拾貳萬玖仟壹佰零捌元，及自民國八十七年十
二月八日起至清償日止，按年息百分之五計算之利息。
原告其餘之訴駁回。
訴訟費用由被告連帶負擔五分之三，餘由原告負擔。
本判決原告勝訴部分，於原告以新台幣柒佰壹拾肆萬仟元為被告供擔保後，得假執
行。
原告其餘假執行之聲請駁回。
    事      實
甲、原告方面：
一、聲明：
（一）被告應連帶給付原告新台幣（下同）三千九百萬元及自起訴狀繕本送達翌日即
      民國八十七年十二月八日起至清償日止按年息百分之五計算之利息。
（二）願供擔保請准宣告假執行。
二、陳述：
（一）被告二人共同基於重傷害之犯意聯絡，於八十六年七月二十六日二十二時許，
      在台中市白雪大舞廳向原告潑灑硫酸，致原告受有左側臉頰、頸、胸、手臂、
      腿部等處灼傷，造成身體難治之傷害，而被告二人所犯重傷害罪行，業經鈞院
      判處有期徒刑在案。
（二）原告既係因被告之重傷害行為而受有重傷，身心打擊甚鉅，為此，原告爰依侵
      權行為之法律關係，請求被告連帶負損害賠償責任，茲將請求賠償數額分敘如
      下：
  １、醫療費用部分：截至目前為止，原告在各醫院治療所支出之醫療費用共為九十
      三萬四千二百五十一元，另將來尚須進行多次整形手術，其醫療費用預估為四
      百零六萬五千七百四十九元，合計需支出醫藥費用為五百萬元。
  ２、喪失勞動能力之損害部分：原告原在白雪舞廳上班，每月薪資為二十萬元，茲
      因被告之重傷害造成原告已無法再繼續工作，以十年計算無法工作之時間，被
      告須連帶賠償工作損失二千四百萬元。
  ３、慰撫金部分：原告本係相貌清秀之女子，今竟遭被告潑灑硫酸，致左側臉頰、
      頸、胸、手臂、腿等多處嚴重灼傷，原告面容損毀，無顏見人，痛不欲生，此
      外原告須住院植水球進行整形手術，其間所受身體上及精神上之痛苦折磨，非
      常人所能忍受，致原告時常興起一了百了之念頭，但念及母親及稚子仍待扶養
      ，終又得苟且偷生，而原告因面容損毀，形相恐怖，無人肯僱用，經濟拮据困
      頓，無以為生，不得已只好透過社會局之協助將稚子送至寄養家庭照顧，骨肉
      分離，人間至痛，非任何物質金錢所能彌補，爰請求一千萬元之精神慰撫金，
      以稍減傷痛。
三、證據：提出台中榮民總醫院住院醫療費用證明五張、國軍左營醫院補發費用證明
    三紙與收據一張、中國醫藥學院附設醫院收據一張與明細表一張、長庚紀念醫院
    醫療費用收據二十五張（均係影本）、照片八張、戶籍謄本一份、寄養證明一份
    、並聲請本院函詢財團法人長庚紀念醫院高雄分院（下稱高雄長庚醫院）及訊問
    證人王鍾雪。
乙、被告方面：
一、被告謝武廷部分：被告謝武廷經合法通知，未於最後言詞辯論期日到場，據其以
    前到場之聲明及陳述如下：
（一）聲明：駁回原告之訴。
（二）陳述：對原告所提之書證不爭執，然並未以硫酸傷害原告，已對刑事判決提起
      上訴。
二、被告乙○○經合法通知，未於言詞辯論期日到場，亦未提出書狀作何聲明或陳述
    。
    理      由
一、本件被告經合法通知，未於言詞辯論期日到場，核無民事訴訟法第三百八十六條
    所列各款情形，應依原告之聲請，由其一造辯論而為判決。
二、本件原告起訴主張被告二人共同基於重傷害之犯意聯絡，於八十六年七月二十六
    日二十二時許，在台中市白雪大舞廳向其潑灑硫酸，致其受有左側臉頰、頸、胸
    、手臂、腿部等處灼傷，造成身體難治之傷害，被告二人所犯重傷害罪行，業經
    本院判處有期徒刑在案，爰依侵權行為之法律關係，請求被告連帶賠償三千九百
    萬元及法定遲延利息等語；被告謝武廷則以並未以硫酸傷害原告，已對刑事判決
    提起上訴云云資為辯解。
三、原告主張其於八十六年七月二十六日二十二時許，在台中市白雪大舞廳遭被告二
    人共同潑灑硫酸，致其受有左側臉頰、頸、胸、手臂、腿部等處灼傷，造成身體
    難治之傷害之事實，業據提出照片八張為證，被告乙○○經合法通知，未於言詞
    辯論期日到場爭執，另被告謝武廷雖辯稱未以硫酸潑灑原告云云，然並未舉出任
    何證據供本院斟酌，經查：本件被告共同重傷害原告之犯行，業經本院各判處被
    告有期徒刑五年二月在案，此有本院八十七年度訴字第二五００號刑事判決一份
    在卷可稽，又被告二人如何基於重傷害之犯意聯絡，以硫酸潑灑原告，致原告受
    有左側臉頰、頸、胸、手臂、腿部等處灼傷，造成身體有難治之傷害等情，亦經
    本院刑事判決認定屬實，被告謝武廷空言否認，顯不足取，自堪信原告之主張為
    真正。
四、按因故意或過失不法侵害他人之權利者，負損害賠償責任。不法侵害他人之身體
    或健康者，對於被害人因此喪失或減少勞動能力或增加生活上之需要時，應負損
    害賠償責任。不法侵害他人之身體、健康、名譽、自由、信用、隱私、貞操或不
    法侵害其他人格法益而情節重大者，被害人雖非財產上之損害，亦得請求賠償相
    當金額。民法第一百八十四條第一項前段、第一百九十三條第一項及第一百九十
    五條第一項定有明文。被告二人侵害原告之身體，既經認定，則被告對於原告因
    而所受之損害，自應連帶負賠償責任。本件原告請求被告連帶賠償費用，應否准
    許，分述如次：
（一）醫療費用部分：本件原告主張因被告之侵權行為而受傷就醫，共支出醫療費用
      共為九十三萬四千二百五十一元，業據提出台中榮民總醫院住院醫療費用證明
      五張、國軍左營醫院補發費用證明三紙與收據一張、中國醫藥學院附設醫院收
      據一張與明細表一張、長庚紀念醫院醫療費用收據二十五張（均係影本）為證
      ，且為被告所不爭執，應堪信為真實，經本院審核後，除其中證書費用八百四
      十元非屬醫療所必要外，其餘九十三萬三千四百一十一元部分確實為原告所支
      出之醫療必要費用；又原告固另主張其將來尚須進行多次整形手術，其醫療費
      用預估為四百零六萬五千七百四十九元云云，然並未舉證以實其說，且本院函
      詢高雄長庚醫院原告臉部整型手術至回復原有容貌需再花費若干結果認：在醫
      學上並不可能完全恢復至原有或最接近原有容貌，只能盡力於整型疤痕增厚及
      攣縮之改善，此部分應多屬為健保給付之範圍，只有小範圍可能需要雷射治療
      改善者須自費，費用依改善之情況及病患需求滿意而定，此有該院八十九長庚
      高字第二八八七號函一份在卷可稽，則原告之容貌在醫學上既不可能完全恢復
      至原有或接近原有容貌，原告自須先證明其容貌需恢恢復至何種程度，始得判
      斷其此部分有無損害，又原告復未能舉證證明尚須作何種治療，而必須支出治
      療費用等情，是以原告另請求被告須連帶賠償預估之醫療費用預估四百零六萬
      五千七百四十九元，顯屬無據，綜上所述，原告請求被告連帶賠償之醫療費用
      九十三萬三千四百一十一元，為有理由，應予准許，逾此部分之請求，即屬無
      據，不應准許。
（二）喪失勞動能力之損害部分：原告主張其原在白雪舞廳上班，每月薪資為二十萬
      元，茲因被告之重傷害造成原告已無法再繼續工作，以十年計算無法工作之時
      間，被告須連帶賠償工作損失二千四百萬元等情，業據證人王鍾雪到庭結證
      稱屬實，被告復未到場爭執，自堪信為真實，惟原告係一次請求給付，自應予
      扣除中間利息，而按霍夫曼計算式扣除中間利息後之損害額為一千九百四十九
      萬五千六百九十七元，其計算式為：
       [200000*97. 00000000（此為120月之霍夫曼係數）]=00000000（小數點以下
       四捨五入），即原告請求被告連帶賠償喪失勞動能力之損害在一千九百四十
       九萬五千六百九十七元之範圍內，為有理由，應予准許，逾此範圍之請求，
       即屬無據，不應准許。
（三）慰撫金部分：原告主張其本係相貌清秀之女子，今竟遭被告潑灑硫酸，致左側
      臉頰、頸、胸、手臂、腿等多處嚴重灼傷，原告面容損毀，無顏見人，痛不欲
      生，此外原告須住院植水球進行整形手術，其間所受身體上及精神上之痛苦折
      磨，非常人所能忍受，而其因面容損毀，形相恐怖，無人肯僱用，經濟拮据困
      頓，無以為生，不得已將稚子送至寄養家庭照顧，骨肉分離，痛苦之情非筆墨
      所能形容等情，業據提出照片八張、戶籍謄本一份、寄養證明一份為證，本院
      審酌原告原有正常容貌，詎因被告之侵權行為而造成永久不可回復之損害，且
      住院期間須承受己身之病痛，肉體、精神均受極大之痛苦，出院後需長期忍受
      外人異樣之眼光與親子分離之痛苦及被告謝武廷自陳係國中畢業，現在水泥預
      拌場工作，月入三萬餘元，尚須撫養三個小孩，並斟酌被告係故意以硫酸潑灑
      原告，惡性非輕，並造成原告身心永久不可磨滅之傷害等一切情狀，認本件原
      告請求慰撫金以一百萬元，始為允洽，逾此部分之請求，即難准許。
（四）綜上所述，原告共計可請求被告賠償二千一百四十二萬九千一百零八元（計算
      式：933411＋00000000＋0000000＝00000000）。
五、從而，原告依侵權行為之法律關係，請求被告連帶給付二千一百四十二萬九千一
    百零八元，及自起訴狀繕本送達翌日即八十七年十二月八日起至清償日止，按年
    息百分之五計算之利息，為有理由，應予准許，逾此部分之請求，為無理由，應
    予駁回。
六、原告陳明願供擔保，請准宣告假執行，關於原告勝訴部分，經核並無不合，爰酌
    定相當之擔保金額，准許之。至原告敗訴部分，其假執行之聲請已失所附麗，應
    予駁回。
七、本件判決基礎已臻明確，兩造其餘攻擊防禦方法及舉證，與判決結果無影響，無
    庸再一一論列，附此敘明。
八、據上論結，本件原告之訴為一部有理由，一部無理由，依民事訴訟法第三百八十
    五條第一項前段、第七十九條但書、第八十五條第二項、第三百九十條第二項，
    判決如主文。
中      華      民      國    八十九    年      十二    月      十三    日
                                        臺灣臺中地方法院民事第四庭
~B法      官  王世華
右為正本，係照原本作成。
如對本判決上訴，須於判決送達後二十日內，向本院提出上訴狀。
中      華      民      國    八十九    年      十二    月      十三    日
~B法院書記官


司法院資訊處製作；財團法人民間司法改革基金會備份。
